【裁判字號】    97,易,1291
【裁判日期】    970731
【裁判案由】    妨害自由
【裁判全文】
臺灣板橋地方法院刑事判決              97年度易字第1291號
公  訴  人  臺灣板橋地方法院檢察署檢察官
被      告  甲○○
上列被告因妨害自由案件，經檢察官提起公訴（97年度偵緝字第
835 號），本院判決如下：
    主  文
甲○○以加害生命、身體之事，恐嚇他人，致生危害於安全，處
拘役拾日，如易科罰金，以新台幣壹仟元折算壹日。
    事  實
一、甲○○前因施用毒品案件，經本院以93年度簡字第3069號判
    處有期徒刑4 月確定，於民國93年10月1 日入監執行，於95
    年9 月26日保外就醫而未執行完畢；又因施用毒品案件，經
    本院以94年度訴字第1613號判處有期徒刑7 月確定，惟因其
    罹重病監獄拒收而尚未執行；繼因施用毒品案件，經本院以
    95 年 度訴字第2632號判處應執行有期徒刑11月確定，亦因
    罹重病監獄拒收而尚未執行（均不構成累犯）。詎未知悔改
    ，於96年12月27日17時15分許，因車禍受傷經送往址設臺北
    縣新莊市○○路147 號之新泰綜合醫院就診時，誤以為在撥
    打行動電話之護理人員欲報警，竟基於恐嚇之犯意，向在旁
    之護理人員陳怡伶、陳麗妃等人陳稱「如果你們報警後，我
    就拿汽油彈炸死全新泰醫院」等語，以上開加害生命、身體
    之事恐嚇上揭醫務人員，致使渠等均因而心生畏懼，致生危
    害於渠人身安全。嗣經新泰綜合醫院人員報警前來處理後，
    始悉上情。
二、案經臺北縣政府警察局新莊分局報告報請臺灣板橋地方法院
    檢察署檢察官偵查起訴。
    理  由
一、按被告以外之人於審判外之言詞或書面陳述，除法律有規定
    者外，不得作為證據；又被告以外之人於審判外之陳述，雖
    不符合同法第159 條之1 至第159 條之4 之規定，但經當事
    人於審判程序同意作為證據，法院審酌該言詞陳述或書面陳
    述作成時之情況，認為適當者，亦得為證據。當事人、代理
    人或辯護人於法院調查證據時，知有第159 條第1 項不得為
    證據之情形，而未於言詞辯論終結前聲明異議者，視為有前
    項之同意，刑事訴訟法第159 條第1 項，及第159 條之5 ，
    分別定有明文。本判決下列所引用之各該被告以外之人於審
    判外之陳述，雖屬傳聞證據，惟均經當事人於法院準備程序
    及審判期日中表示無意見，而不予爭執，且迄至言詞辯論終
    結前亦未再聲明異議，法院審酌此等證據資料製作時之情況
    ，尚無違法不當及證明力明顯過低之瑕疵，亦認為以之作為
    證據應屬適當，故揆諸前開規定，依刑事訴訟法第159 條之
    5 規定，認前揭證據資料均例外有證據能力。
二、上揭事實，業經被告甲○○於本院審理時坦承不諱，復有證
    人陳麗妃、陳怡伶於警詢暨偵查中之證述，及證人張進成於
    警詢中之證述可稽，堪認其自白與事實相符。此外，被害人
    陳麗妃、陳怡伶亦因而心生畏懼乙節，已據渠等陳明在卷，
    從而本件事證已臻明確，被告犯行堪以認定。
三、核被告甲○○以加害生命、身體之事，恐嚇他人，致生危害
    於安全，所為係犯刑法第305 條之恐嚇危害安全罪。又被告
    前因施用毒品案件，經本院以93年度簡字第3069號判處有期
    徒刑4 月確定，93年10月1 日入監執行，然於95年9 月26
    日保外就醫而未執行完畢；又因施用毒品案件，經本院以94
    年度訴字第1613號判處有期徒刑7 月確定，惟因其罹重病監
    獄拒收而尚未執行；繼因施用毒品案件，經本院以95年度訴
    字第2632號判處應執行有期徒刑11月確定，亦因罹重病監獄
    拒收而尚未執行乙節，有台灣高等法院被告前案紀錄表在卷
    可稽，是其所犯上揭各罪，皆因尚未執行完畢，而不構成累
    犯。起訴意旨認被告於93年間經本院以93年度簡字第3069號
    判處有期徒刑3 月之罪刑部分，業已執行完畢，應論以累犯
    ，核有誤會。爰審酌被告為免車禍之事遭報警處理，即出言
    恫嚇醫務人員，使之心生畏怖，致生危害於安全，兼衡以其
    犯罪之手段、所造成之危害、犯後坦承犯行態度良好等一切
    情狀，量處如主文所示之刑，並諭知易科罰金之折算標準，
    以資懲儆。
據上論斷，應依刑事訴訟法第299 條第1 項前段，刑法第305 條
、第41條第1 項前段，刑法施行法第1 之1 條第1 項、第2 項前
段，判決如主文。
本案經檢察官江祐丞到庭執行職務。
中    華    民    國    97    年    7     月    31    日
                  刑事第十一庭  法  官  邱景芬
以上正本證明與原本無異
如不服本判決應於送達後10日內向本院提出上訴狀
                                書記官  曾千庭
中    華    民    國    97    年    7     月    31    日
附錄本案論罪科刑法條全文：
刑法第305條：
以加害生命、身體、自由、名譽、財產之事，恐嚇他人，致生危
害於安全者，處 2 年以下有期徒刑、拘役或 300 元以下罰金。


司法院資訊處製作；財團法人民間司法改革基金會備份。
